台灣台中地方法院刑事判決　　　　　　　　　　　　九十三年度易字第二二三號
　　公　訴　人　臺灣臺中地方法院檢察署檢察官
　　被　　　告　甲○○
右列被告因毒品危害防制條例案件，經檢察官提起公訴（九十三年度偵字第一四三Ｏ
六號），經本院合議庭裁定，由受命法官依法獨任進行簡式審判程序判決如左：
    主    文
甲○○持有第二級毒品，處有期徒刑肆月，如易科罰金，以參佰元折算壹日。
扣案之第二級毒品安非他命壹包（毛重一點九公克），沒收銷燬之。
    事    實
一、甲○○明知安非他命係毒品危害防制條例第二條第二項第二款所定之第二級毒品
    ，未經許可不得持有，竟於民國（下同）九十一年間，在彰化縣不詳地點，向綽
    號「阿龍」之成年男子購買數量不詳之第二級毒品安非他命供己施用，嗣於九十
    一年二月二十六日至臺灣臺中地方法院檢察署應訊時，經採集尿液檢驗呈甲基安
    非他命陽性反應，經臺灣彰化地方法院九十二年度毒聲字第六Ｏ號裁定，送臺灣
    彰化看守所附設勒戒所觀察、勒戒後，認無繼續施用毒品之傾向，由臺灣彰化地
    方法院檢察署檢察官於九十二年五月五日，以九十二年度毒偵緝字第七五號為不
    起訴處分確定，甲○○自該時起基於持有第二級毒品安非他命之犯意，將第二級
    毒品安非他命放置在台中市○○區○○街三十巷九號十樓之十七租屋處抽屜內而
    持有之。厥後，於九十二年十一月十二日晚上二十二時三十分許在台中市○村路
    ○段九號之九號球撞球場經海岸巡防總局中部地區巡防局苗栗機動查緝隊，持臺
    灣苗栗地方法院核發之搜索票對甲○○實施搜索而當場查獲，扣得其身上之第三
    級毒品Ｋ他命一包（毛重○．八公克）；甲○○再帶同該隊於同日晚上二十三時
    五十分許至台中市○○路○段四二○號十三樓之二實施搜索，扣得甲○○所有之
    第三級毒品Ｋ他命一包（毛重二．三公克）、一粒眠（俗稱「紅豆」、「強姦藥
    丸」）八顆；甲○○旋再帶同該隊於翌日即九十二年十一月十三日凌晨一時五分
    許至台中市○○區○○街三十巷九號十樓之十七，扣得甲○○所有之第二級毒品
    ＭＤＭＡ約一千餘顆（合計驗餘總淨重三七四．三六公克）、第二級毒品大麻十
九包（合計淨重一四九五．九九公克、空包裝重三一．三九公克）、第二級毒品
    大麻煙十九支（合計淨重八．八五公克、空包裝重○．六七公克）、第三級毒品
    Ｋ他命一包（合計驗餘總淨重共二二六二．一六公克）、第二級毒品安非他命一
    包（毛重一點九公克）、磅秤、研磨皿、分裝袋及分裝工具一批等物（除本案查
    扣之第二級毒品安非他命一包（毛重一點九公克）外，其餘查扣物品均在甲○○
    涉嫌販買毒品部分，另案由本院九十三年度訴字第一○四七號併案審理、甲○○
    涉嫌施用大麻部分另案為不起訴處分、涉嫌轉讓大麻部分亦另為不起訴處分）始
    悉上情。
二、案經行政院海岸巡防署海岸巡防總局中部地區巡防局苗栗機動查緝隊移請台灣苗
    栗地方法院檢察署檢察官呈請臺灣高等法院臺中分院檢察署檢察長令轉臺灣臺中
    地方法院檢察署檢察官偵查起訴。
    理    由
一、按除被告所犯為死刑、無期徒刑、最輕本刑為三年以上有期徒刑之罪或高等法院
    管轄第一審案件者外，於前條第一項程序進行中，被告先就被訴事實為有罪之陳
    述時，審判長得告知被告簡式審判程序之旨，並聽取當事人、代理人、辯護人及
    輔佐人之意見後，裁定進行簡式審判程序，刑事訴訟法第二百七十三條之一第一
    項定有明文。本件被告於準備程序中就被訴事實為有罪之陳述，且經審判長告知
    被告簡式審判程序之旨，及聽取當事人、辯護人之意見後，裁定進行簡式審判程
    序，合先敘明。
二、右揭事實業據被告甲○○於本院審理時，坦承不諱，並有被告所有之第二級毒品
    安非他命一包（毛重一點九公克）扣案足資佐證，且被告為警於九十二年十一月
    十三日採取之尿液，經送中山醫學大學附設醫院藥物濫用檢測中心檢驗結果，呈
    安非他命、甲基安非他命陰性反應，有該中心九十二年十二月五日第三五九九四
    八號確認結果報告一紙附卷可稽，足見被告自白與事實相符，事證至臻明確，被
    告甲○○持有第二級毒品安非他命之犯行洵堪認定。
三、核被告甲○○所為，係犯毒品危害防制條例第十一條第二項之持有第二級毒品罪
    。公訴意旨認被告甲○○係屬累犯，尚有誤認，併予敘明。爰審酌被告甲○○曾
    有施用毒品不良素行，經檢察官依初次勒戒、觀察後無繼續施用傾向為不起訴處
    分確定後，仍不知悔改警惕，猶繼續持有第二級毒品安非他命，有失政府制定毒
    品危害防制條例之立法美意，本不宜寬貸，惟此乃自戕行為及犯後已坦承犯行，
    態度良好等一切情狀，量處如主文所示之刑，並諭知易科罰金之折算標準，以資
    懲儆。扣案之第二級毒品安非他命一包（毛重一點九公克），依毒品危害防制條
    例第二條第二項第二款之規定，屬第二級毒品，不問屬於犯人與否，爰依毒品危
    害防制條例第十八條第一項前段之規定，宣告沒收銷燬之。
據上論斷，應依刑事訴訟法第二百九十九條第一項前段、第二百七十三條之一第一項
，毒品危害防制條例第十一條第二項、第十八條第一項前段，刑法第十一條、第四十
一條第一項前段、罰金罰鍰提高標準條例第二條，判決如主文。
中      華      民      國    九十三    年     十一     月      三      日
                                        臺灣臺中地方法院刑事第八庭
                                                法  官  洪  俊  誠
右正本證明與原本無異。
如不服本判決，應於判決送達後十日內向本院提出上訴狀，上訴於臺灣高等法院臺中
分院(須附繕本)。
                                                書記官
中      華      民      國    九十三    年     十一     月      三      日
附錄論罪科刑實體法條文：
毒品危害防制條例第十一條：
持有第一級毒品者，處三年以下有期徒刑、拘役或新臺幣五萬元以下罰金。
持有第二級毒品者，處二年以下有期徒刑、拘役或新臺幣三萬元以下罰金。
持有專供製造或施用第一、二級毒品之器具者，處一年以下有期徒刑、拘役或新臺幣
一萬元以下罰金。
持有毒品達一定數量者，加重其刑至二分之一，其標準由行政院定之。
毒品危害防制條例第十八條：
查獲之第一、二級毒品及專供製造或施用第一、二級毒品之器具，不問屬於犯人與否
，均沒收銷燬之；查獲之第三、四級毒品及製造或施用毒品之器具，無正當理由而擅
自持有者，均沒入銷燬之。但合於醫藥、研究或訓練之用者，得不予銷燬。
前項合於醫藥、研究或訓練用毒品或器具之管理辦法，由法務部會同行政院衛生署定
之。